【裁判字號】    92,上易,50
【裁判日期】    920528
【裁判案由】    竊盜等
【裁判全文】
臺灣高等法院花蓮分院刑事判決                      九十二年度上易字第五號
    上訴人即被告  甲○○
右上訴人即被告因竊盜等案件，不服臺灣花蓮地方法院九十一年度易字第二七四號中
華民國九十二年二月十日第一審判決（起訴案號：臺灣花蓮地方法院檢察署九十一年
度偵字第二０二一號；併辦案號：同署九十一年度偵字第二四五０號），提起上訴，
本院判決如左：
    主  文
上訴駁回。
    事  實
一、甲○○曾犯肅清煙毒條例案件，被處有期徒刑十五年，於民國（下同）九十年六
    月二十八日假釋出獄。其於假釋中仍不悔改，又基於意圖為自己不法所有之概括
    犯意，於九十一年四月十六日凌晨，在花蓮縣花蓮市○○路五十三巷八十四號前
    ，徒手竊取其岳父戊○○所有之車號Ｌ三─○五二五號自用小客車乙輛，得手後
    供己使用。其為掩飾犯行，除將該車由灰色改噴為深藍色外，另起意更換車牌，
    明知綽號「阿忠」之成年男子所持有之Ｌ三─六○四五號車牌二面，係來路不明
    之贓物（該二面車牌係庚○○所有，於九十年二月間某日，在花蓮縣新城鄉七星
    潭軍營附近遭竊），竟於九十一年四月十九日或二十日，予以收受，而懸掛於前
    開竊得之汽車上。嗣於九十一年六月四日，為警循線查獲。甲○○復承前述不法
    所有之犯意，於九十一年十月四日十五時許，在花蓮市○○路一一○號肯德基速
    食店前，逕以插在張凱旻所有，平日交由丁○○使用之車號ＢＣＳ－五六三號機
    車上之鑰匙，發動該機車，予以竊取，得手後供己使用。嗣於九十一年十月九日
    二十二時三十分許，甲○○搭載其妻黃慧珍，行經花蓮市○○○街十九號前時，
    為警查獲。
二、案經戊○○訴由花蓮縣警察局移送臺灣花蓮地方法院檢察署檢察官起訴及由該署
    檢察官移送併辦。
    理  由
一、訊據上訴人即被告矢口否認上開犯行，辯稱：我沒有偷汽車，係警察說會叫我岳
    父戊○○撤回告訴，要我配合承認竊取汽車的；我既然沒有偷車，即不會收受車
    牌，也是警察叫我配合承認的；我也沒有偷機車，該機車係丙○○借給我騎的，
    當時不知道車子來源有問題，在派出所時丙○○要我先承認偷車，他說會再與車
    主處理云云。
二、經查：
（一）被告於上揭時地，徒手竊取其岳父戊○○所有之車號Ｌ三─○五二五號自用小
      客車乙輛，將該車由灰色改噴為深藍色，又收受綽號「阿忠」之成年男子所交
      付之Ｌ三─六○四五號車牌二面等情，業據其於警訊中供承不諱，核與被害人
      戊○○指訴及證人庚○○於警訊中證述之情節相符，且有贓證物品認領保管收
      據二紙及照片二張附卷可稽。又證人即花蓮縣警察局刑警隊偵查員鄧政明亦於
      原審證稱：被告主動供出車子是他牽的，且自己承認改變車子顏色，沒有誘導
      訊問。被告只有請問我們，如果他岳父撤回告訴，竊盜是否成立，我們跟他說
      親屬間竊盜可以撤回等語。茍承辦警員曾要求被告配合承認竊取汽車，何以被
      告不要求警員於製作其岳父戊○○之筆錄之時，應叫戊○○撤回告訴？足見被
      告所辯係警察說會叫其岳父戊○○撤回告訴，要其配合承認竊取汽車，及收受
      車牌也是警察叫其配合承認的云云，無非卸責之詞，殊不可採。又被告自綽號
      「阿忠」之人收受其所交付來路不明之車牌，其應知該車牌之來路不明，應有
      贓物之認識。
（二）又被告於上揭時地竊取張凱旻之機車部分，亦據其於警訊及偵查中坦白承認，
      核與證人丁○○於警訊中供述之情節相符，且有物品認領保管收據一紙附卷可
      憑。另證人即花蓮縣警察局花蓮分局中山派出所警員姜前中亦於原審證稱：當
      初查獲時，被告有逃逸，本件是所長跟另外一名警員，先前就知道被告騎該輛
      贓車，事先在他出沒地點埋伏，後來在他的住處前，看到他載他太太，已將車
      停在騎樓，後來我們同事在騎樓前要過去，他趁機跑掉，所長在後面追，追了
      五、六百公尺，後來逮捕被告。當時他承認偷車，但說是十月七日上午在建中
      街偷車，但我們跟他說時間地點不合，因為我們七日上午就看到他在他家前騎
      車，這點可以確定等語。又被告於本院審理時供陳警察並沒有刑求，則該機車
      茍係丙○○借給被告騎用，何以被告於警偵訊時皆承認偷車？再被告曾犯肅清
      煙毒條例案件，被處有期徒刑十五年，於九十年六月二十八日假釋出獄，有台
      灣高等法院被告全國前案記錄表在卷可考，其當知再犯他罪，應撤銷假釋，豈
      有隨意無故承認非其所犯之罪之理。所辯該機車係丙○○借其騎用，在派出所
      時丙○○要其先承認偷車，他說會再與車主處理云云，亦為脫卸之詞，不足採
      信。證人乙○○所為丙○○將機車借給被告之證詞，非但與被告於警偵訊時所
      供不符，亦與承辦警員姜前中證述被告於被查獲時已承認偷車之情有異，自不
      得採為有利於被告之證明。
（三）本件事證明確，被告所辯，均不足採，犯行堪以認定。又被告另聲請訊問證人
      丙○○及己○○，已無必要，併予敘明。
二、核被告所為，係犯刑法第三百二十條第一項之竊盜罪及第三百四十九條第一項之
    收受贓物罪。被告所為二次竊盜行為，時間緊接，犯罪構成要件相同，顯係出於
    概括之犯意為之，為連續犯，依刑法第五十六條之規定以一罪論，並加重其刑。
    公訴人就被告竊取張凱旻之機車部分，雖未起訴，惟此部份與起訴之竊盜部分有
    裁判上一罪之連續犯關係，為起訴效力所及，本院自應併予審理。又被告所犯竊
    盜罪與收受贓物罪間，犯意各別，罪名不同，應分論併罰。原審因依上開規定及
    刑法第四十一條第一項，罰金罰鍰提高標準條例第一條前段、第二條，並審酌被
    告甫假釋出獄又犯罪，其犯罪手段、所得財物之價值及犯罪後未坦承犯行等一切
    情狀，就連續竊盜部分量處有期徒刑五月，就收受贓物部分量處拘役三十日，並
    均諭知易科罰金之折算標準。認事用法核無不合，量刑亦稱允當。被告上訴，仍
    執前詞否認犯罪，為無理由，應予駁回。
據上論斷，應依刑事訴訟法第三百六十八條，判決如主文。
本案經檢察官翟光軍到庭執行職務。
中      華      民      國      九十二      年    五    月    二十八    日
                                  審判長法官  吳  鴻  章
                                        法官  張  健  河
                                        法官  林  慶  煙
右為正本證明與原本無異。
本件不得上訴。
                                      書記官  陳  萬  山
中      華      民      國      九十二      年    五    月    二十八    日


司法院資訊處製作；財團法人民間司法改革基金會備份。
